# 新收入准则下销售提成的会计处理

提问人：zisha12345 时间：2019-01-07 16:45:02
旧准则下企业通常把销售提成作为销售费用处理，新收入准则下规定了合同取得成本的概念，按照新准则规定，是否应当将销售人员的提成计入主营业务成本？
举例：公司规定销售人员按照销售金额给销售人员提成 1%，公司某销售人员 2019 年实现销售额 1000 万元，相应存货成本 500 万元。该公司会计处理：
借：应收账款 1000
贷：主营业务收入 1000
借：主营业务成本 510
贷：应付职工薪酬 10
存货 500
上面按照新准则的会计处理正确么？

回答人：chenyiwei
新准则下的销售提成等合同取得成本的摊销仍计入销售费用。新老准则的区别在于不再强制要求合同取得成本一次性计入费用，而允许采用一定的模式进行摊销。